

Johnnathan Q. Yupanqui

DISEÑADOR UX/UI

& +51 925 806 337

Soy un apasionado Diseñador UX/UI con experiencia en la creación de experiencias digitales impactantes. Mi objetivo principal es diseñar soluciones centradas en el usuario que combinen la estética visual con la funcionalidad y la usabilidad.

EXPERIENCIA

Diseñador (UX/UI)

Peruappps

Noviembre 2022 - Enero 2023

Rol - Diseñador UI:

- Empecé a idear individualmente con las primeras propuestas en colaboración con el proyecto centrado en la investigación de usuarios y del Project Management.
- Rápidamente implementando el Flujo de Usuario, Mapa de Sitio, Wireframes, Diseño Visual y la creación del prototipos.
- Responsable del Sistema de Diseño y Diseño Visual para desarrollar conceptos de alta fidelidad.
- Trabajamos con el equipo de desarrolladores en un entorno Agile.

Diseñador (UX/UI)

ff Aendo

🖰 Noviembre 2021 - Enero 2022

Rol - Diseñador UI:

- Comencé a desarrollar individualmente el concepto ideas para el boceto del proyecto, basado en la investigación UX
- En la Bocetos Mapa de Sitio, Diseño Visual y la creación del diseño interactivo y un prototipo.
- Diseño Visual, UI Kit para diseñar conceptos de alta fidelidad.
- Diseño colaborativo de un sitio web e-commerce

Diseñador (UX/UI)

n Doos Estudio

📛 Octubre 2021 - Marzo 2022

Rol - Diseñador UX/UI:

- Trabajé individualmente en los proyectos centrados en la investigación de usuarios, con un análisis comparativo con posibles competidores.
- Implementé, Flujo de Usuario, Mapa de Sitio, Wireframes, Diseño Visual y la creación del diseño interactivo y un prototipo.
- Diseño Visual para desarrollar e integración de diseño a Shopify.

HABILIDADES

Diseño UX/UI, Diseño Gráfico, Wireframe, Diseño Web, Prototipos, Diseño Visual, Sistema de Diseño, Atomic Design, Diseño App.

Herramientas

Figma, Figjam, Slack, Zeplin, Photoshop, Illustrator, Adobe Xd, A. Effect, Marvel App, HTML5 & CSS3.

Idiomas

Español Nativo - Inglés, Portugués Brasileño, Italiano Básico.

EDUCACIÓN

Diseño UX/UI Avanzado

Coderhouse

2022

Design Thinking para Principiantes

IDF(Interaction Design Foundation)

2020 - 2021

UX Design para Principiantes

☐ IDF(Interaction Design Foundation)

2020 - 2021

HABILIDADES BLANDAS

Empatía, Trabajo en equipo, Creatividad, Amigable, Comunicación, Colaborativo, Flexible, Resiliencia, Solución creativa de problemas.